【裁判字號】    97,訴,205
【裁判日期】    970321
【裁判案由】    毒品危害防制條例
【裁判全文】
臺灣士林地方法院刑事判決               97年度訴字第205號
公  訴  人  臺灣士林地方法院檢察署檢察官
被      告  甲○○
                    現另案於臺灣台北監獄士林分監執行
上列被告因毒品危害防制條例案件，經檢察官提起公訴（97年度
毒偵字第11號），被告於本院準備程序中就被訴之事實為有罪之
陳述，經本院合議庭裁定改由受命法官獨任依簡式審判程序審理
並判決如下：
    主  文
甲○○施用第一級毒品，累犯，處有期徒刑拾月。
扣案殘渣袋壹個（內含海洛因殘渣無法磅秤析離）沒收銷毀，分
裝勺壹支及已使用過之注射針筒壹支均沒收。
    事  實
一、甲○○前因施用毒品案件，先後經二次觀察、勒戒，均認無
    繼續施用毒品傾向，分別由本院以87年度訴字第338 號判決
    免刑及由臺灣板橋地方法院檢察署檢察官以87年度偵字第
    21789 號為不起訴處分確定。又因施用毒品案件，經觀察、
    勒戒後，認有繼續施用毒品之傾向，經送強制戒治，由本院
    裁定停止戒治，所餘戒治期間付保護管束，嗣於91年12月27
    日戒治期滿執行完畢，並經本院以90年度訴字第364 號判決
    分別處有期徒刑7 月、5 月，應執行有期徒刑11月；復於92
    年間因竊盜罪，經臺灣板橋地方法院以92年度易字第1189
    號判決處有期徒刑4 月，經臺灣高等法院於92年9 月30日以
    92年度上易字第2448號判決上訴駁回確定，與前案接續執行
    ，於93年6 月2 日縮刑期滿執行完畢。又於93年間因施用毒
    品案件，經臺灣士林地方法院以93年度易字第424 號判決處
    有期徒刑8 月確定，再於93年間因施用毒品案件，經臺灣士
    林地方法院於94年1 月13日以93年度訴字第400 號判決處有
    期徒刑1 年確定，上開2 毒品案件接續執行，甫於95年8 月
    4 日因縮刑期滿執行完畢。詎仍不知悔改，於96年12月7 日
    或8 日之某時，在其臺北市○○區○○路1 段173 巷26 號5
    樓住處，以海洛因、安非他命加水置於注射針筒內施打於手
    臂之方式，同時施用第一級毒品海洛因及第二級毒品安非他
    命。嗣於同年月10日上午10時20分許，在臺北市○○區○○
    路2 段179 巷與金龍隧道口，因行跡可疑，為警查獲，當場
    扣得殘渣袋1 個（內含海洛因殘渣無法磅秤）、分裝勺1 支
    及已使用過之注射針筒1 支。
二、案經臺北市政府警察局內湖分局報告臺灣士林地方法院檢察
    署檢察官偵查起訴。
    理  由
一、上揭犯罪事實，業據被告甲○○於本院審理時坦承不諱，而
    被告經警於96年12月10日查獲採尿經送臺灣尖端先進生技醫
    藥股份有限公司以氣相層析質譜儀檢驗法鑑驗結果，呈安非
    他命類及鴉片類嗎啡陽性反應，有該公司報告日期96年12月
    20日尿液檢體編號026390號濫用藥物檢驗報告1 紙，附於偵
    查卷第46頁可稽，是被告自白施用第一級毒品海洛因及第二
    級毒品安非他命，應認與事實相符，而可採信，前開事實應
    堪認定。又被告前曾因施用毒品案件，經觀察、勒戒後，認
    有繼續施用毒品之傾向，經送強制戒治，由本院裁定停止戒
    治，所餘戒治期間付保護管束，嗣於91年12月27日戒治期滿
    執行完畢，有臺灣高等法院被告全國前案紀錄表可稽，是被
    告本次係於強制戒治執行完畢釋放後5 年內，再犯施用毒品
    罪，自應依法追訴處罰。
二、本件公訴人認被告係分別於不同時間施用海洛因與安非他命
    ，惟卷內之臺灣尖端先進生技醫藥股份有限公司濫用藥物檢
    驗報告固呈安非他命類及鴉片類嗎啡陽性反應，據此亦只能
    認定被告有施用海洛因與安非他命，然尚無從判斷，被告是
    同時施用或分別施用，且被告於審理時亦一再供稱：「藥頭
    給我的毒品是粉狀的，我加西藥房賣的食鹽水後施打，勺子
    也是藥頭一起拿給我的，上面白白的，我也加入一起用，藥
    頭給我的藥可能摻有安非他命，我施用後覺得跟以前施用海
    洛因的感覺不一樣，頭麻麻的，不像施用海洛因的感覺。」
    ，故被告稱藥頭給的毒品可能摻有安非他命成分，並非完全
    不可採，依「事實不明，利益歸於被告」之原則，應認定被
    告係同時施用海洛因與安非他命。核被告所為，係犯毒品危
    害防制條例第10條第1 項、第2 項之施用第一級毒品罪及第
    二級毒品罪。被告同時同地施用海洛因及安非他命，係一行
    為同時觸犯2 個罪，應從一重依毒品危害防制條例第10條第
    1 項之施用第一級毒品罪處斷。被告因施用毒品而持有毒品
    之低度行為，為施用之高度行為所吸收，不另論罪。又被告
    有如事實欄所載之犯罪科刑及執行情形，此有臺灣高等法院
    被告前案紀錄表在卷可按，其於受有期徒刑之執行完畢後，
    5 年內故意再犯本件有期徒刑以上之罪，為累犯，應依法加
    重其刑。爰審酌被告已有施用毒品之前科，且經觀察、勒戒
    及強制戒治之治療程序，仍無法戒除毒癮復又觸犯本件犯行
    ，顯示其無戒絕之決心，及施用毒品係傷害自身健康，所生
    危害非鉅，本件犯後被告坦承犯行，態度尚屬良好，等一切
    情狀，量處如主文所示之刑。扣案之殘渣袋1 個（內含海洛
    因殘渣無法磅秤析離）應依毒品危害防制條例第18條第1 項
    前段規定沒收銷毀，分裝勺1 支及已使用過之注射針筒1 支
    ，為被告所有且供其犯罪所用，業經被告供明，應依刑法第
    38 條 第1 項第2 款規定宣告沒收。
據上論斷，應依刑事訴訟法第273 條之1 第1 項、第299 條第1
項前段，毒品危害防制條例第10條第1 項、第2 項、第18條第1
項前段，刑法第11條、第47條第1 項、第55條、第38條第1 項第
2 款，判決如主文。
本案經檢察官翁偉倫到庭執行職務。
中    華    民    國    97    年    3     月    21    日
                  刑事第一庭法  官  賴邦元
以上正本證明與原本無異。
如不服本判決，應於收受送達後10日內向本院提出上訴書狀，其
未敘述上訴理由者，應於上訴期間屆滿後20日內向本院補提理由
書狀（均須按他造當事人之人數附繕本）。
                            書記官  游育慈
中    華    民    國    97    年    3     月    21    日
附錄本案論罪科刑法條之依據：
毒品危害防制條例第10條
施用第一級毒品者，處 6 月以上 5 年以下有期徒刑。
施用第二級毒品者，處 3 年以下有期徒刑。


司法院資訊處製作；財團法人民間司法改革基金會備份。
